【裁判字號】    90,再,69
【裁判日期】    901030
【裁判案由】    損害賠償
【裁判全文】
臺灣高等法院高雄分院民事判決  九十年度再字第六九號
      再審原告  甲○○
                乙○○
      再審被告  丙○○
右當事人間損害賠償事件，再審原告對於中華民國九十年七月二十五日本院九十年度
上易字第二一一號確定判決，提起再審之訴，本院判決如左：
      主      文
再審原告之訴駁回。
再審訴訟費用，由再審原告連帶負擔。
      事實及理由
一、再審原告主張：緣再審原告前與再審被告因損害賠償事件，業經鈞院九十年七月
    二十五日判決，命再審原告給付再審被告（下同）五十七萬元，理由不外以再審
    被告提出鈞院八十八年度上訴字第一六八號刑事判決，主張再審原告業已經鈞院
    判處徒刑，而引用該刑事判決，作為民事判決基礎。然再審原告在九十年八月二
    十日，接獲最高法院通知，該刑事判決即八十八年度上訴字第一六八號判決已被
    撤銷，刑事部分發回鈞院更審，為免再審原告受不利益之裁判，爰提起本件再審
    之訴，聲明廢棄原確定判決，待刑事判決確定，再續行民事訴訟。
二、按依民事訴訟法第四百九十六條第一項第十一款規定，為判決基礎之民事或刑事
    判決及其他裁判或行政處分，如已因其後之確定裁判或行政處分有所變更，其結
    果使原確定判決之基礎發生動搖，故應許當事人據以提起再審之訴，以救濟之。
    其前提必須變更前之裁判或行政處分，經前訴訟援為判決基礎者，始有該款之適
    用，茍確定判決非以變更前之裁判或行政處分為其裁判基礎，自不在該款適用之
    列。經查：
（一）再審原告甲○○傷害部分，其刑事部分業經本院於八十八年六月九日以八十八
      年度上訴字第一六八號判處罪刑確定，此部分刑事判決並未經最高法院撤銷發
      回更審，是並無再審原告所述之再審事由。
（二）又再審原告二人偽造私文書部分，原確定判決固認再審原告涉犯偽造文書犯行
      ，業經本院判處罪刑，有本院八十八年度上訴字第一六八號刑事判決在卷可稽
      ，因認再審被告所主張之事實，堪信為真實，此有原確定判決足憑。然原確定
      判決認定再審原告對再審被告共同侵權行為，係依據兩造所提供之證據，並斟
      酌刑事案卷資料，綜合判斷而得結論，並於理由中詳為敘明證據取捨之意見，
      並非以刑事判決為主要之論據。至原確定判決之部分理由雖與刑事判決理由有
      相似之處，然僅表示承審法官之見解相同而已，尚非遽認原確定判決以該刑事
      判決為認定基礎。
三、綜上所述，原確定判決並無以該刑事裁判為其判決之基礎，揆諸上揭說明，再審
    原告以刑事判決業經最高法院撤銷發回更審，據以主張有民事訴訟法第四百九十
    六條第一項第十一款之事由，提起本件再審之訴，顯無再審理由，爰不經言詞辯
    論，逕以判決駁回之。
據上論結，本件再審之訴顯無再審理由，依民事訴訟法第五百零二條第二項、第八十
五條第二項，判決如主文。
中      華      民      國    九十      年      十      月      三十    日
                                      臺灣高等法院高雄分院民事第一庭
~B1審判長法官  黃金石
~B2      法官  吳登輝
~B3      法官  魏式璧
右為正本係照原本作成。
不得上訴。
中      華      民      國    九十      年      十一    月      一      日
~B法院書記官  林靜霙
                                                                  Ａ


司法院資訊處製作；財團法人民間司法改革基金會備份。
